# 陈版主求教一下子公司股份支付问题

提问人：sunny19870807 时间：2020-09-23 10:48:00
陈版主，股东大会决议用子公司自己的股票激励母公司高级管理人员。问这种业务怎么做分录，个别报表与合并报表。

回答人：chenyiwei
1 、在子公司个别报表层面，由于激励对象并非本企业员工，故无需确认股份支付费用。
2 、母公司个别报表层面：由于不是使用本企业自身权益工具进行结算，故根据《企业会计准则解释第 4 号》第七条规定，作为现金结算股份支付处理。会计处理参照股份支付准则应用指南和讲解中现金结算股份支付的案例（以母公司所持有的存量子公司股份作为激励，或者子公司发行增量股份作为激励，会计处理还会有所不同）。
3 、母公司合并报表层面：作为权益结算股份支付处理，在等待期内确认管理费用和资本公积。同时在合并报表层面还要体现出在子公司的权益比例降低这一权益性交易的影响。